【裁判字號】    94,矚易,1848
【裁判日期】    950407
【裁判案由】    恐嚇取財
【裁判全文】
臺灣臺北地方法院刑事判決            94年度矚易字第1848號
公  訴  人  臺灣臺北地方法院檢察署檢察官
被      告  丙○○
被      告  己○○
選任辯護人  李平義律師
被      告  庚○○
選任辯護人  陳佳瑤律師
            陳筱屏律師
            謝宜雯律師
被      告  戊○○
            乙○○
上列被告等因恐嚇取財等案件，經檢察官提起公訴（94年度偵字
第19831號、19850號），本院判決如下：
    主  文
丙○○連續意圖為自己不法之所有，以詐術使人將本人之物交付
，累犯，處有期徒刑參年。
己○○共同意圖為自己不法之所有，以恐嚇使人將本人之物交付
，處有期徒刑貳年捌月。
庚○○共同意圖為自己不法之所有，以恐嚇使人將本人之物交付
，處有期徒刑貳年肆月。
戊○○共同意圖為自己不法之所有，以恐嚇使人將本人之物交付
，未遂，處有期徒刑拾月。
乙○○意圖為自己不法之所有，而侵占自己持有他人之物，處有
期徒刑拾月。緩刑參年。
    事  實
一、緣己○○（藝名盧靚）與丁○○（藝名澎恰恰）二人係於民
    國九十二年八月間，因錄製「黃金夜總會」節目而相識，其
    後丁○○即多次藉故邀約己○○外出，同年八月間某日晚上
    某時許，丁○○復致電己○○要求至己○○位於台北市大安
    區○○○路○段一０一巷四十三號五樓之租屋處拜訪，己○○首肯後，即於丁○○到達前，預先開啟先前委由不知情友
    人葉明崇在上址居處客廳電視櫃上鐵絲花瓶內設置之隱藏式
    攝錄影機，在丁○○不知情下，錄製丁○○在客廳沙發上與
    己○○談天、撫摸其身體及丁○○欲進一步與己○○為性行
    為未果，而於該屋客廳旁之和室型臥室床邊脫衣自瀆，並由
    己○○在旁配合呻吟助興等畫面（己○○涉嫌妨害秘密部分
    未據告訴），己○○於丁○○離去後，即關閉前開錄影設備
    ，並將該卷錄影帶（下稱自瀆錄影帶）妥予收存。
二、於九十三年八月初，己○○因參與錄製三立電視股份有限公
    司（下稱三立公司）節目「鳥來伯與十三姨」，再度與丁○○共事，節目錄製期間丁○○仍持續利用節目空檔親自或以
    行動電話簡訊要求己○○私下見面，己○○乃透過其母鄭
    金轉知其叔叔庚○○及庚○○之友人戊○○知悉上情，並告
    知手上握有丁○○對其性騷擾之關鍵證據後，於九十三年八
    月間某日，在不詳地點，庚○○、戊○○二人於獲悉上情後
    ，認有機可乘，共同與己○○基於意圖為自己不法所有之犯
    意聯絡，由己○○先提供前揭自瀆錄影帶翻拍相片一紙予庚○○、戊○○，渠等二人旋於九十三年八月間某日，委由一
    名姓名、年籍均不詳之成年男子打電話至丁○○之手機，告
    知手上握有其自瀆錄影帶，並於三立公司（址設台北市○○
    區○○路一段一五九號）樓下交付丁○○一紙信封（內有翻
    拍自前揭錄影帶之裸體自瀆相片一張，並在信封上留有一組
    電話號碼），恫嚇丁○○與之聯絡，丁○○自忖其名譽及演
    藝事業苟因上開證據曝光，將遭受重大打擊，亟思取回證據
    以平息事端，但因對方來歷不明，研判有黑道人士介入，乃
    委請藝人丙○○協助交涉，併交付前揭電話號碼，丙○○依
    照上開電話號碼撥打後，即與戊○○取得聯繫，經向戊○○
    探詢事情原委，得悉為有關丁○○與庚○○之姪女己○○之
    事件，且有錄得丁○○自瀆畫面為證，戊○○並向丙○○嚇
    稱：若片子賣給雜誌，至少可以賣好幾百萬元云云，經丙○○據實轉知上情，以此加害丁○○名譽之事恐嚇之，丁○○
    恐自瀆錄影帶曝光，因而心生畏懼，授權丙○○全權處理，
    並同意以金錢贖回其自瀆錄影帶；惟丙○○自九十三年八月
    間起至同年九月二十一日上，多次與戊○○於臺北市○○路
    之威尼斯酒店及丙○○住處等地協商未果，期間丙○○復向
    戊○○要求與庚○○本人見面，經戊○○應允安排二人在台
    北縣淡水高爾夫球場見面時，庚○○作勢表示丁○○對其姪
    女亂來，對此很不高興等語，隨即自行在練習室練習揮桿，
    續由戊○○與丙○○進行談判，丙○○乃向戊○○詢問可否
    以新台幣（下同）三百萬元贖回證據，戊○○則答以「此事
    就算一千萬元也不一定能夠解決」云云，其後丙○○、戊○○及己○○等人復相約至威尼斯酒店續行協商，惟雙方各堅
    持原所提之三百萬元及一千萬元金額，均無法達成共識，戊○○見未能得逞後，即先行退出談判。嗣丁○○有感於丙○○已向其收受一千五百萬元仍藉詞推託，並無誠意為其贖回
    自瀆錄影帶，遂逕自與己○○相約於翌日即九十三年九月二
    十二日晚間八時許，在台北市○○路○段四十九號三德飯店
    門口碰面，欲自行與之商談取回自瀆錄影帶相關事宜，丁○○到場後要求己○○坐上其所駕駛之車輛，己○○上車後即
    開始哭泣，並告知丁○○其叔庚○○派遣護衛之車輛在後尾
    隨，丁○○乃囑己○○打電話予跟蹤車輛內綽號「阿忠」之
    男子，要求對方不動手才願意談，經綽號「阿忠」之男子應
    允後，雙方乃將車輛開至台北市○○街與民族西路交會處之
    中山足球場內，惟因庚○○交待「阿忠」協調過程勿使己○○知悉，綽號「阿忠」之男子即請己○○下車另乘其他車輛
    ，由其坐上丁○○車輛副駕駛座後，詢問丁○○「你付多少
    錢出去了？」，經丁○○答覆「已付一千五百萬元予丙○○
    」後，「阿忠」即告以丙○○並未處理，要求丁○○往後直
    接找庚○○解決，經丁○○允諾後，「阿忠」即駕車搭載己○○離去，至此丁○○始知其遭丙○○所詐騙，而未再依約
    交付其餘各期款項予丙○○（丙○○詐欺部分，另詳後述）
    ；而庚○○得知丁○○已付款一千五百萬元予丙○○之事後
    ，乃要求戊○○退出談判，決定由其親自與丁○○接洽。丁○○因恐支付贖款後仍無法贖回自瀆錄影帶，乃將上情告知
    友人陳國華，陳國華乃介紹甲○○為其出面幫忙斡旋，渠等
    三人於九十三年九月下旬某日，相約在台北市○○○路○段
    一七二號龍普飯店（現為神旺飯店）見面商談，雙方約定由
    甲○○出面與庚○○斡旋取回其遭己○○偷拍之自瀆錄影帶
    ，丁○○則需給付其五百萬元酬勞，當晚甲○○即透過友人
    陳長德之居間而與庚○○取得聯繫，並與庚○○相約於翌日
    下午三時許，至嘉義縣水上鄉粗溪村二０之一七七號二樓嘉
    義縣體育會庚○○之辦公室內見面，甲○○向庚○○詢問有
    關丁○○及己○○光碟之事欲如何解決後，庚○○即承前之
    恐嚇取財犯意，接續向甲○○表示請其去問丁○○本人，當
    初怎麼講的就怎麼解決等語，並要求與丁○○當面洽談，丁○○遂於九十三年十月初某日，攜帶現金五百萬元、與甲○○及其不知情之友人徐英博共同駕車前往上址嘉義縣體育會
    ，途中丁○○先行支付一百萬元以酬謝甲○○，至庚○○辦
    公室後，庚○○要求與丁○○單獨洽談，丁○○即應允庚○○之要求，以支付金錢之方式贖回其自瀆錄影帶，丁○○遂
    先行交付四百萬元現金予庚○○，並返回臺北籌措其餘款項
    ，迄於九十三年十月六日，丁○○再攜帶現金五百萬元，由
    甲○○、徐英博陪同，由台北市松山機場搭乘立榮航空公司
    Ｂ七—０九七九號班機至嘉義縣水上機場，丁○○並於登機
    前，在松山機場休息室內，先行支付甲○○二百萬元以為酬
    謝，到達嘉義縣後，庚○○之司機乃將渠等三人載往嘉義縣
    番路鄉新福村第三農場二十四號棕梠湖高爾夫球場附近之餐
    廳，丁○○並依約再交付庚○○三百萬元現金，庚○○並承
    諾將儘速約己○○共同出面解決此事；惟庚○○並未將丁○○交付金錢乙事據實告知己○○，僅向己○○索取自瀆錄影
    帶及光碟，己○○因所拍攝之自瀆錄影帶為三倍速方式製作
    ，為避免庚○○或丁○○無法讀取錄影帶內容，且方便渠等
    確認錄影帶所錄製之情節，遂於同年十月六日下午一時五十
    分許，在台北縣汐止市其住處內（正確地址不詳），另節錄
    自瀆錄影帶重要片段另以光碟燒錄，並於數日後返回嘉義市
    東區老家，將自瀆光碟、錄影帶及丁○○前所傳送之行動電
    話簡訊翻拍照片五紙一併交予庚○○。己○○將自慰光碟及
    錄影帶交出後，因無法知悉庚○○與丁○○間處理結果，其
    自身復分文未取，心有不甘，乃接續承前之犯意，主動至丁○○位於三立公司之辦公室，向其聲稱其對不起丁○○，願
    意全權負責幫丁○○向庚○○取回自瀆光碟及錄影帶，經丁○○同意後，兩人遂於九十三年十一月十五日，相約在三立
    公司前揭丁○○辦公室內進行商談，己○○向之嚇稱：如不
    給錢，我們兩人都會有危險云云，並即取出事先寫好之同額
    借據要求丁○○簽名，並提供駕照影本以資為證，且要求丁○○另開立發票日分別為九十三年十一月三十日、同年十二
    月三十日及九十四年一月三十日金額分別為九百萬元、五百
    萬元、四百萬元之商業本票三紙予己○○以供擔保，雙方言
    明此一千八百萬元之借據及本票僅在取信庚○○，其實際上
    只需支付現金九百萬元即可換回母帶，丁○○唯恐其自瀆錄
    影帶終未能順利取回，乃心生畏懼，遂配合己○○之要求而
    積極籌措現金，迨至同年十一月三十日上午十時許即上揭九
    百萬元本票到期日屆至時，丁○○攜帶同額現金，駕車在臺
    北市○○○路、建國南路口搭載己○○，一同前往桃園市與
    不知情之己○○母親蔡金會合後，共同至桃園市○○○路
    某不知名汽車旅館內，由丁○○當場將現金九百萬元交給己○○，並由丁○○向蔡金表示歉意，以換回上揭九百萬元
    面額之本票，己○○並表示九百萬元現金、借據及本票二紙
    迨予庚○○過目後，約一週後即可取回自瀆光碟及錄影帶云
    云，惟屆期丁○○猶未依約取回母帶；嗣於九十三年十二月
    一日，丁○○由松山機場搭乘立榮航空公司Ｂ七—０九六五
    號班機至嘉義水上機場，翌日與己○○相約在嘉義市○○○
    路三六九號皇嘉飯店見面，欲由己○○向庚○○取回自瀆錄
    影帶及光碟，並另行與甲○○相約至前開飯店，惟甲○○依
    約到達上開飯店，見丁○○竟私下與己○○相約談判，遂心
    生不滿，而先行離去，並與庚○○相約至嘉義市消防隊附近
    餐廳見面後告知上情，丁○○、己○○亦尾隨趕至上開地點
    ，欲由己○○出面向庚○○取回自瀆錄影帶及光碟，庚○○
    見狀後勃然大怒，指責丁○○未依照約定行事，拒絕返還自
    瀆錄影帶及光碟並要求渠等離去；丁○○乃委由甲○○再與
    庚○○交涉，庚○○始同意依照之前約定，由丁○○繼續付
    款贖回自瀆光碟及錄影帶；迨至九十三年十二月十四日，丁○○至南投縣參加選舉造勢晚會，行前於三立公司辦公室內
    ，將其與庚○○約定之最後一筆三百萬元現金及五百萬元支
    票之尾款交予甲○○，委其帶到上址嘉義縣體育會轉交給庚○○，惟庚○○向甲○○表示只願收取現金三百萬元，另一
    紙五百萬元支票則交由甲○○返還丁○○，庚○○收受上開
    款項後，旋於當日下午五時許，電詢丁○○可否將自瀆錄影
    帶及光碟交予甲○○，經丁○○應允後，庚○○即將一只以
    膠帶纏繞之牛皮紙袋（內有丁○○自瀆錄影帶一卷、自瀆光
    碟一片及五張手機簡訊翻拍照片）交予甲○○攜至臺北，甲○○隨即於當日晚間十時許，與丁○○相約在國道三號高速
    公路西湖休息站見面，並當場將該牛皮紙帶交付丁○○收受
    。
三、丙○○前有妨害兵役、傷害及公共危險等前科，且於民國九
    十一年間，因犯妨害兵役罪，經本院以九十一年度訴字第一
    三二三號案件判處有期徒刑四月，於九十二年三月二十四日
    判決確定，於同年四月二十五日易科罰金執行完畢；詎其猶
    不知悔改，於受託處理期間，見丁○○不惜以鉅額金錢解決
    此事，明知其與戊○○並未就贖回錄影帶之金額始終未達成
    協議，竟萌生意圖為自己不法所有之概括犯意，先於九十三
    年八月下旬某日，向丁○○佯稱：伊可以將自瀆錄影帶取回
    ，但需先準備五百萬元云云，致使丁○○陷於錯誤，向三立
    公司總經理張榮華調借五百萬元現金後，旋於同年八月二十
    三日以三立公司名義在台北市○○路四二一號富邦銀行松山
    分行匯款五百萬元至國泰世華銀行忠孝分行丙○○之妻高瑞
    麗帳號000000000000號帳戶內，丙○○見得以
    輕易詐騙得逞，乃食髓知味，於同年九月上旬間某日，又承
    前之詐欺犯意，再次向丁○○誆稱：情況並不樂觀，對方要
    價三千萬元云云，丁○○聞言即請丙○○再與對方議價，數
    日後，丙○○即接續向丁○○佯稱：對方同意降價至二千五
    百萬元，扣掉先前所付五百萬元，還需二千萬元，並可分四
    期付款，每周付款一次，每次現金五百萬元云云，致使丁○○又誤信為真，而向三立公司以預支未來二年薪資方式籌措
    資金，先於同年九月十四日，攜帶其向三立公司預支由富邦
    銀行松山分行提領之現金五百萬元至丙○○位於台北市○○
    區○○街二四七號二樓之住處交付之，丙○○並向丁○○謊
    稱：下次付款後即可先取回母帶云云，丁○○乃於同年九月
    二十一日再親攜向三立公司支領之五百萬元現金至丙○○前
    述住處交付之，惟丙○○卻未能依約交付錄影帶，且於丁○○向其詢問錄影帶之下落時，均支吾其詞，丁○○始發覺有
    異，共計先後向丁○○詐得一千五百萬元現金。
四、緣何升楷為己○○於演藝界之友人，己○○於九十四年四月
    間，因數度向丁○○追索丁○○簽發而未兌現之五百萬元、
    及四百萬元本票二紙票款遭拒後，遂於同年四月初，將上述
    二紙本票及一千八百萬元借據交予何升楷處理，經何升楷轉
    請友人乙○○出面代為催討，並同意給予所得款項之三成報
    酬後，乙○○旋於同年四月八日下午二時許，以電話向丁○○索取債務，丁○○乃再次委請甲○○為其處理，同年五月
    間某日，乙○○即與甲○○相約在台北市○○路、民族東路
    口之某汽車商行見面，由乙○○出示前揭本票及借據影本予
    甲○○察看，並要求以九百萬元之六成即五百四十萬元處理
    ，經雙方初步議價後，同意以九百萬元之三成即二百七十萬
    元作為返回本票及借據之代價，且得以有丁○○親自背書之
    支票付款，甲○○即與丁○○相約於台北市福華飯店碰面，
    將前揭本票及借據影本攜回予丁○○確認及回報上開商議結
    果，經丁○○同意由甲○○以二百七十萬元全權處理，如有
    剩餘則當作其處理此事之報酬後，甲○○乃先行向友人調借
    發票人為捷揚水電工程行、票面金額分別為五十萬元、七十
    萬元及一百五十萬元、付款銀行為台北第一信用合作社北投
    分社、總面額計二百七十萬元之支票三紙交予丁○○背書後
    ，於翌日與乙○○相約至台北市○○○路濱江漁市對面某處
    商談，甲○○為賺取價差，再度與乙○○議價，終以一百二
    十萬元達成協議，甲○○遂將票面金額七十萬元、五十萬元
    之支票二紙交給乙○○，並向之換取前揭九百萬元商業本票
    及借據原本後，隨即將本票及借據原本交還丁○○；詎料乙○○於收取該二紙支票後，竟意圖為自己不法之所有，非僅
    未將之交付己○○，反將上開支票侵占入己，擅自存入其姊
    李金美於台灣銀行南港分行帳號000000000000
    號帳戶內，並向己○○、何升楷謊稱：本票及借據原本遭其
    不慎遺失，無法處理云云，嗣上開支票提示兌現後，分別於
    九十四年六月二十一日、及同年六月二十七日，將上開一百
    二十萬元全數提領花用殆盡。
五、嗣丁○○於九十四年九月二十六日召開記者會說明上情後，
    為警循線查知上情，並經承辦檢察官於同年十月十八日持搜
    索票前往丁○○住處執行搜索，扣得前揭自瀆錄影帶一卷及
    光碟一片。
六、案經臺北市政府警察局刑事警察大隊報請台灣台北地方法院
    檢察署檢察官指揮偵辦及台北市政府警察局報請台灣台北地
    方法院檢察署檢察官偵查起訴。
    理  由
壹、程序部分：
  (一)按被告以外之人於審判外之言詞或書面陳述，除法律有規定
    者外，不得作為證據，刑事訴訟法第一五九條第一項定有明
    文，此即學理上所稱之「傳聞證據排除法則」，而依上開法
    律規定，傳聞證據原則上固無證據能力，但如法律別有規定
    者，即例外認有證據能力。又被告以外之人於審判外之陳述
    ，雖不符合同法第一五九條之一至第一五九條之四之規定，
    但經當事人於審判程序同意作為證據，法院審酌該言詞陳述
    或書面陳述作成時之情況，認為適當者，亦得為證據，當事
    人、代理人或辯護人於法院調查證據時，知有第一五九條第
    一項不得為證據之情形，而未於言詞辯論終結前聲明異議者
    ，視為有前項之同意，此觀諸同法第一五九條之五規定甚明
    。查本案被告乙○○、郭丙○○、戊○○部分，下列所引用
    之各項證據，均經被告等三人於本院準備程序時表示無意見
    而不予爭執，且迄至言詞辯論終結前亦未再聲明異議，本院
    審酌上開證據資料製作時之情況，尚無違法不當及證明力明
    顯過低之瑕疵，亦認為以之作為證據應屬適當，故揆諸前開
    規定，爰逕依刑事訴訟法第一五九條之五規定，認前揭證據
    資料均有證據能力，合先敘明。
  (二)又被告庚○○、己○○之選任辯護人均否認證人丁○○於警
    詢、偵查中證詞之證據能力（參見本院卷第七二頁背面至七
    三頁），按證人丁○○於警詢及接受檢察官偵查中所為之供
    述：
  1.證人丁○○於警詢時所為之供述，為被告以外之人於審判外
    之言詞陳述，依刑事訴訟法第一百五十九條第一項之規定，
    前述供述原則上不具證據能力；且與證人丁○○於本院九十
    五年二月二十一日審理時，基於證人地位、經合法具結、並
    在賦予被告對質詰問機會之情形下所為供述相較，均大致相
    符，其先前在警訊中之陳述並不具有較可信之特別情況，依
    刑事訴訟法第一百五十九條之二規定，證人丁○○於警訊時
    之供述乃無證據能力。
  2.證人丁○○在檢察官偵查中所為陳述，就檢察官未命其具結
    部分，就與待證事實有重要關係之親身知覺、體驗事實陳述
    時，即居於證人之地位，自應依同法第一百八十六條第一
    項規定命其具結，使知悉其有據實陳述之義務，以擔保其證
    言之真實性，該供述證據始具證據能力，如未踐行人證之法
    定調查程序，應不得作為證據。」，是證人前述在檢察官偵
    查中之陳述因未以證人之身分具結為供述（且部分並未賦與
    被告實質之對質詰問權），依刑事訴訟法第一百五十八條之
    三規定其此部分供述乃無證據能力。
  (三)又被告庚○○之選任辯護人否認共同被告己○○、丙○○、
    戊○○於警詢、偵查中供述之證據能力（參見本院卷第七三
    ；按共同被告之供述，就被告本人而言，本質上屬於證人，
    基於憲法第十六條保障之人民訴訟權及同法第八條第一項之
    正當法律程序，為確保刑事被告對證人之詰問權，除經被告
    於審判中同意作為證據，且法院審酌該言詞陳述或書面陳述
    作成時之情況，認為適當者外，仍應依法定程序令共同被告
    以證人身分到場具結陳述，並接受被告之詰問，其陳述始得
    作為認定被告犯罪事實之判斷依據。查本件被告庚○○對於
    被告丙○○、戊○○、己○○而言，兼具共同被告及證人之
    身分，而被告庚○○之選任辯護人既主張上開共同被告於審
    判外之供述，未經於審判中為反對詰問，均無證據能力，本
    院應予排除。
  (四)至其餘本院所引用之各項證據，均經被告庚○○、己○○之
    選任辯護人於準備程序中表示同意列為本案之證據，本院審
    酌上開證據資料製作時之情況，尚無違法不當及證明力明顯
    過低之瑕疵，而屬適當，依前揭刑事訴訟法第一百五十九條
    之五規定，應有證據能力。
貳、實體部分：
一、訊據被告丙○○、己○○、庚○○、戊○○、乙○○均矢口
    否認有何上揭犯行，被告丙○○辯稱：伊是在九十三年八月
    底、九月初接受丁○○委任處理其與庚○○之糾紛，丁○○
    說他有得罪到某人，問伊是否認識庚○○，伊說認識，但未
    跟伊講什麼事情，伊就去找戊○○，因為伊沒有庚○○的手
    機，並問戊○○經過情形，戊○○說己○○被欺侮，但丁○○否認，伊信任丁○○，就以丁○○的立場跟對方斡旋，並
    說以三百萬元賠償己○○之母親，且請丁○○當面向己○○
    及其母親道歉，戊○○說他無法作主，要回去問己○○母親
    ，後來就僵持，因為戊○○說要一千萬元，伊心理打算要答
    應，但還沒有明白告訴戊○○，只說要給他一個圓滿的答覆
    。伊向丁○○收受一千五百萬元的用途是由丁○○出資、伊
    負責操盤，買陽明山菁山路的法拍屋，這筆錢已經用以交付
    買這棟房屋頭款及裝潢，以利日後再轉手賺錢，房價是二千
    二百六十萬元，伊找丁○○出資，購屋後用丁○○名義登記
    ，並以其名義貸款。伊沒有詐欺取財，收受的這筆一千五百
    元與己○○、丁○○之間的糾紛均沒有關係，伊回報給丁○○的談判結果是事情都處理好了，但是沒有告訴他如何處理
    ，伊盤算結果就是賠償一千萬元給己○○，並沒有提及要贖
    回錄影帶的事，也沒有告知丁○○說對方要價三千萬元，經
    議價為二千五百萬元，並分四期付款之事云云。被告己○○
    辯稱：伊沒有跟庚○○、戊○○共同向丁○○施壓交涉要用
    金錢換回錄影帶，也未交給戊○○光碟或錄影帶，九十三年
    九月二十二日當天與丁○○見面時並沒有談要用金錢贖回錄
    影帶之事，是丁○○主動約伊見面，並要求要上車談，伊不
    敢上車，就請「阿忠」尾隨在後，直到中山足球場，是由「
    阿忠」與丁○○談，談話內容伊不知情，他們談完之後，「
    阿忠」就送伊回租屋處，並沒有跟伊說他們談的內容，「阿
    忠」是庚○○朋友的朋友，伊跟他不熟，也沒有委任他與丁○○接洽，只請「阿忠」來保護伊。伊只有交錄影帶及光碟
    及手機簡訊照片給庚○○，目的是要庚○○向丁○○證明丁○○確實有欺侮伊，燒錄錄影帶為光碟是伊燒的沒錯，因為
    伊的錄影帶是三倍速錄影，一般錄影機沒有辦法讀取才會燒
    錄。伊在嘉義市東區老家交付自瀆光碟及錄影帶、簡訊給庚○○，交付時間是在九十三年十月。九十三年十一月十五日
    ，伊跟丁○○約在三立公司六樓辦公室，他主動找伊去，說
    會給伊交待，並主動提及要支付伊一千八百萬元精神賠償，
    他也知道伊身上並無錄影帶或是光碟，借據跟本票來源是因
    為丁○○經濟困難，欲先支付一半，其餘開支票或是本票，
    這一千八百萬元借據在九十三年十一月十五日之前就已經談
    好，且事先寫好，本票是當場開的，伊有收受九百萬元現金
    ，但開立本票及借據並非為取信庚○○，而是要伊向庚○○
    說丁○○付給伊一千八百萬元精神賠償金，表示伊跟丁○○
    之間事情已經解決。九十三年十二月二日，丁○○跟伊在嘉
    義皇嘉飯店見面，目的是要在與庚○○見面時，向他提及丁○○已交付伊賠償金，並要陪丁○○去拿回錄影帶及光碟。
    之後甲○○轉交庚○○三百萬元尾款及庚○○如何交付丁○○錄影帶等事情，伊均不知情；伊拿的錢是丁○○給伊的精
    神賠償金，並未拿錄影帶或是光碟去恐嚇他云云。被告庚○○辯稱：伊從來沒有恐嚇、也沒有打電話給丁○○，或授權
    戊○○為伊處理以己○○所握有之錄影帶向丁○○恐嚇取財
    ，伊與丙○○在淡水高爾夫球場見面，是他們自己來找伊的
    ，就是要講丁○○的事情，說要請伊處理，伊並未答應，伊
    叫戊○○讓丁○○與己○○自行處理。戊○○與丙○○要以
    一千萬元解決的事情伊不知情，也沒有與丙○○達成任何協
    議；九十三年九月二十二日晚上九點，己○○與丁○○在三
    德飯店見面時，伊沒有指派阿忠尾隨在後，也沒有派人尾隨
    前往中山足球場，阿忠伊不認識。甲○○直接來找伊，目的
    是丁○○跟己○○有誤會要伊幫忙處理，伊說如果有誠意就
    請他找時間，伊就幫忙處理。伊向丁○○拿錢之目的是甲○○叫伊去幫忙處理，本來是要轉給己○○及他母親，及幫忙
    要贖回自慰光碟及錄影帶，當初甲○○來沒有提到光碟，他
    說叫伊幫忙處理他與己○○的事情，他們說希望和解，這筆
    錢是當作丁○○與己○○之和解金，是丁○○主動找甲○○
    請伊幫忙的，伊並未恐嚇取財云云。被告戊○○辯稱：伊不
    認識丁○○，也沒有打過電話給丁○○，九十三年八月間並
    未向丁○○表示以金錢贖回錄影帶一事，丁○○委託丙○○
    處理此事，伊並不知情，伊是自己主動與丙○○連繫，說丁○○欺侮己○○的事情，要求丙○○與丁○○聯絡，要丁○○處理，要求丁○○支付一千萬元作為欺侮己○○的賠償金
    ，金額是伊決定的，因伊跟己○○是鄰居，己○○的母親告
    訴伊己○○被丁○○欺侮，伊就自己跑出來作主處理，沒有
    經過庚○○授權；伊跟庚○○、丙○○在台北縣淡水高爾夫
    球場見面之目的是要告訴庚○○，己○○有被欺侮。數日後
    ，丙○○有跟伊詢問是否可以以三百萬元賠償己○○，當時
    還未談到贖回錄影帶的事，伊有回答三百萬元不夠，要一千
    萬元，最後並未就此達成共識。伊與丙○○見面的時間，第
    一次是九十三年八月至最後一次談判沒成的時間，前後大約
    談了一個月左右；伊沒有以贖回光碟或錄影帶的理由跟丁○○要錢，伊要錢的理由是要丁○○支付己○○賠償金，九月
    底的時候，庚○○有叫伊不要管，讓他們自己去談云云。被
    告乙○○則辯稱：伊收受一百二十萬元是甲○○給伊的紅包
    ，甲○○有表示這筆錢給伊當作紅包，因為伊把本票及借據
    都弄丟了云云。（參見本院卷第七十至七二頁）。惟查：
  (一)被告己○○與被害人丁○○二人係於九十二年八月間，因錄
    製「黃金夜總會」節目而相識，其後丁○○即多次藉故邀約
    己○○外出，同年八月間某日晚上某時許，丁○○復與己○○聯絡，要求至己○○位於台北市大安區○○○路○段一０
    一巷四十三號五樓之租屋處拜訪，己○○首肯後，於丁○○
    到達前，預先開啟先前委由不知情友人葉明崇在其居處客廳
    電視櫃上鐵絲花瓶內設置之隱藏式攝錄影機，在丁○○不知
    情下，以三倍速方式拍下丁○○在客廳沙發上與己○○談天
    、撫摸其身體及其後丁○○欲進一步與己○○為性行為未果
    ，於該屋客廳旁之和室型臥室床邊，在己○○面前脫衣自瀆
    等畫面（己○○涉嫌妨害秘密部分未據告訴），己○○於丁○○離去後，即將該自瀆錄影帶收存；至九十三年八月初，
    被告己○○因參與錄製三立公司節目「鳥來伯與十三姨」，
    再度與丁○○共事，節目錄製期間丁○○仍持續要求與之見
    面，並屢次以行動電話發送簡訊予己○○等情，業據被告己○○於警詢、偵查及本院審理中供述不諱（參見他字卷第一
    一三至一一五頁、二０九頁、二一二頁、二七一至二七二頁
    及本院卷第七一頁），且經證人葉明崇於警詢及本院審理中
    證述屬實（參見他字卷第一四四至一四五頁），並有行動電
    話簡訊翻拍畫面多紙在卷可稽（參見他字卷第二二四至二三
    四頁），及扣案之自瀆錄影帶及光碟各一片可資佐證，此部
    分事實應殆無疑義。
  (二)又依據上開錄影帶之內容，除有被害人丁○○與被告己○○
    於其上址住處客廳內聊天、唱歌之畫面外，尚有被害人丁○○先後撫摸被告己○○肩膀、手、腿部及頭髮等多處、及兩
    人互相擁抱，被告己○○面帶笑容輕拍丁○○背部，且任由
    丁○○先後將頭倚靠被告己○○之肩膀、膝蓋、胸前等處及
    讓丁○○親吻其手部之鏡頭，其後於丁○○將被告己○○之
    手拉至其腰間、肩膀時，被告己○○雖偶有反對之表示，然
    過程中其仍持續與丁○○有親密之互動，並無明確之肢體抗
    拒，兩人於客廳時均相談甚歡，互動關係亦屬平和，約二小
    時後，丁○○以替被告己○○按摩為由，兩人相偕進入和室
    型之臥室床上，其後被告己○○即躺在床上，讓丁○○為其
    按摩，過程中兩人亦有說有笑，之後被告己○○復為丁○○
    踩背按摩，兩人狀甚親暱躺在床上，被告己○○並容認丁○○撫摸其臉部、手臂等處，並讓其掰開雙腿，嗣丁○○抓被
    告己○○手觸碰其下體時，被告己○○以手拍其下體後，尚
    對丁○○稱：又沒有硬等語，至丁○○拉下褲子至膝蓋處，
    並拉被告己○○手置放其下體時，被告己○○猶繼續與丁○○聊天，其後丁○○面朝被告己○○自瀆之過程中，亦曾再
    次以另一手拉被告己○○之手繼續自瀆，被告己○○亦未反
    抗，並時發出笑聲，且於丁○○將一手放置被告己○○膝蓋
    上時，被告己○○亦撫摸丁○○手，而於丁○○往其身上靠
    時，被告己○○復主動伸手撫摸丁○○之下巴，丁○○以其
    自瀆之手拉被告己○○之手放在其生殖器上時，被告己○○
    仍與丁○○繼續聊天說笑，甚至配合丁○○之自瀆，發出呻
    吟聲以助興，至丁○○射精後，被告己○○尚笑著與其談天
    ，並拿衛生紙擦拭地板，嗣丁○○至客廳沙發喝飲料、聊天
    、抽煙後離去，被告己○○隨即拿遙控器關閉攝錄影機等情
    ，有扣案之自瀆錄影帶一卷、及本院九十五年二月二十日勘
    驗筆錄一份在卷為憑（參見本院卷第一一八至一二一頁），
    並經被告己○○、丁○○當庭確認無訛；顯見被告己○○非
    僅未遭受丁○○對之為強暴、脅迫或其他違反意願方式之強
    制猥褻犯行，甚且尚有以上開積極之肢體動作引起丁○○性
    慾，並配合其自瀆之行為，堪認其主觀上自始即係為蒐集被
    害人丁○○私密行為之畫面而錄影甚明。
  (三)關於被告戊○○、庚○○、己○○共同向丁○○恐嚇取財一
    千萬元部分：
  (1)被害人丁○○最初遭恐嚇取財之經過：
    於九十三年八月間某日，被害人丁○○接獲一名姓名、年籍
    均不詳之成年男子電話，告知手上握有其自瀆錄影帶，並於
    三立公司樓下交付丁○○一紙信封（內有其裸體自瀆之相片
    一張及在信封上留有一組電話號碼），要求丁○○與電話號
    碼上之人聯絡，丁○○自忖其名譽及演藝事業苟因上開證據
    曝光，將遭受重大打擊及損失，亟思取回證據以平息事端，
    但因與對方不熟識，旋即委請與黑道人士較為熟稔之藝人丙○○代為處理，丙○○依照上開電話號碼撥打後，即與戊○○取得聯繫，經向戊○○探詢事情原委後，得知係有關庚○○之姪女己○○遭受丁○○性騷擾之事件，且有錄得丁○○
    自瀆畫面為證，經丙○○據實回報上情後，丁○○恐自瀆錄
    影帶曝光，因而心生畏懼，授權丙○○全權處理並同意以金
    錢贖回其自瀆錄影帶等情，業據證人丁○○迭於警詢、偵查
    及本院審理中證述甚詳（參見他字卷第一二四至一二五頁、
    一三三至一三四頁及本院卷第一二四頁反面至一二六頁、一
    三一頁反面），且核與被告丙○○於警詢中所供稱：丁○○
    約伊在三立電視台辦公室見面，說他接到一通電話，對方表
    示手上有一片丁○○之自瀆光碟，問伊要如何處理，伊就叫
    丁○○約對方出來談，並告知如再打來，就說這件事由伊出
    面斡旋，過了兩天左右，對方就打電話給伊，經閒聊之後，
    伊與對方均有認識，並相約在威尼斯酒店談判等語（參見他
    字卷第十二頁），均屬相符，雖證人丙○○於本院審理中翻
    異前詞改稱：伊接到丁○○電話時，丁○○告訴伊其得罪到
    江湖人士，不方便在電話上說，丁○○是說他跟己○○的事
    情，他被拗，根本沒有這件事，叫我不要問，他沒有給我電
    話，也沒有給我照片，伊就跟戊○○聯絡，因為伊知道己○○是庚○○的姪女，伊希望他用長輩的名義，伊才拜託戊○○去跟庚○○講云云（參見本院卷第一七九頁反面），惟此
    核與證人丙○○先前之供述，已有未合，而苟被告丙○○並
    未自丁○○處取得與對方聯繫之方式，且一開始即知悉係己○○與丁○○間之糾紛，其大可主動聯絡己○○商討解決辦
    法，又何需打電話予僅為己○○鄰居之戊○○問明原委，並
    要求其安排與庚○○見面，此已與常理有違，佐以如非上開
    聯絡電話直指對方即係庚○○、戊○○二人，其又如何知悉
    要與被告戊○○聯繫，顯見其於本院審理中所為之證述，應
    係為迴護被告庚○○所言，尚難採信；從而上開事實，應堪
    認定。
  (2)丁○○授權被告丙○○與被告戊○○、庚○○間談判及見面
    之過程：
    被告丙○○經被害人丁○○授權處理此事後，即自九十三年
    八月間起至同年九月二十一日間，多次與戊○○於臺北市○○路威尼斯酒店、及丙○○住處等地協商未果，期間被告丙○○並向戊○○要求與庚○○本人見面，經被告戊○○應允
    安排二人在台北縣淡水高爾夫球場見面時，被告庚○○作勢
    表示丁○○對其姪女亂來，對此很不高興等語，隨即自行在
    練習室練習揮桿，由被告丙○○與戊○○進行談判，並詢問
    可否以三百萬元贖回證據，被告戊○○則答以「此事就算一
    千萬元也不一定能夠解決」云云，其後被告丙○○、戊○○
    、及己○○等人復相約至威尼斯酒店內續行協商，惟因雙方
    均各堅持原所提之金額，而無法達成共識，因此未能順利向
    丁○○取得款項等情，業據被告丙○○、戊○○、庚○○等
    人於警詢、偵查及本院審理中供述不諱（他字卷第十二至十
    四頁、十八至二一頁、二三至二四頁、五五至六五頁、八九
    至九五頁、一０四頁及二０五至二０八頁及本院卷第七十頁
    、二０二頁、二０六至二０八頁），應堪信為真實。又被告
    己○○雖否認其當日前往威尼斯酒店之目的係為與丙○○商
    談贖回錄影帶所需款項，而係為討論友人婚禮作秀事宜云云
    （參見本院卷第二０四頁），然參諸被告己○○確於被告丙○○、戊○○商談上開贖回錄影帶之款項時在場乙節，業據
    證人丙○○於本院審理中證述甚詳（參見本院卷第二０一背
    面至二０四頁），且被告丙○○與戊○○所商討之丁○○自
    瀆錄影帶，係由被告己○○所錄製及提供，被告戊○○並迭
    於警詢、偵查及本院審理中供稱：向丁○○索取一千萬元，
    係為供己○○退出演藝圈後之生活費等語，則被告戊○○所
    能取得之款項若干，即與被告己○○間利害攸關，衡情其豈
    有在場未參與意見，甚且全然未為聽聞之理，佐以被告丙○○尚於警詢中供稱：己○○對這件事很反感，並向伊說了一
    些抱怨的話，伊就開導她，當時內心已有打算，頂多就按照
    他們所提之金額一千萬元儘速解決等語（參見他字卷第二十
    頁），益徵被告己○○當時亦有參與向丁○○索賠一千萬元
    之討論甚明。
  (3)被告戊○○有恐嚇取財之故意及不法所有意圖：
    被告戊○○客觀上確實有與代表丁○○出面之被告丙○○商
    談賠償事宜，已如前述，且雙方於談判過程中，被告戊○○
    亦有提及手上握有丁○○自瀆錄影帶之證據乙節，業據證人
    丙○○、丁○○分別於偵查及本院審理中結證明確（參見他
    字卷第二十三至二十四頁、第一二六至一二七頁），雖證人
    丙○○於本院審理中翻異前詞改稱：戊○○只說有證據，但
    在十月前均未提到錄影帶及光碟云云（參見本院卷第一八０
    頁），然此核與其迭於警詢中供稱：對方指責丁○○黑白來
    （台語），說光碟有拍到他自瀆的醜態，而且拍得很清楚，
    …，片子若賣給雜誌，至少可以賣好幾百萬元，伊立刻打電
    話給丁○○告知結果，丁○○說花多少錢也要把片子拿回來
    等語（參見他字卷第十二頁），並經本院勘驗警詢錄影帶確
    認無誤，有本院九十五年三月十三日勘驗筆錄可稽（參見本
    院卷第一九三至一九八頁），及其於偵查中結證所稱：是阿
    祥（指戊○○）跟伊說光碟之時間及內容，他有看過，就是
    自慰的光碟等語（參見同上卷第二四頁），均有未合，是被
    告丙○○此部分證詞，顯係事後迴護之詞，不足採信，堪認
    被告戊○○確係以丁○○之自瀆錄影帶作為雙方談判之重要
    關鍵證據無訛。又被告戊○○雖辯稱：伊沒有以贖回光碟或
    錄影帶的理由跟丁○○要錢，伊要一千萬元是要丁○○支付
    己○○賠償金云云，然觀諸被害人丁○○遭人聲稱握有前揭
    其裸露身體自慰之畫面，縱對方未具體言明苟不配合處理其
    下場將會如何或編造其他藉口索取財物，衡情一般人亦當會
    因恐懼上開有裸露生殖器畫面之自瀆錄影帶外流將造成自身
    名譽受損，而同意配合對方所開出之鉅額賠償金條件，是被
    告戊○○向被害人丁○○告知上情，並要求其支付賠償金之
    行為，縱未有其他具體惡害之通知，亦已足使被害人心生畏
    懼，至為灼然。且苟非被害人丁○○知悉對方手上握有其自
    瀆錄影帶或光碟等不名譽之證據，其豈有可能率爾同意支付
    鉅額款項，並立即向三立公司借貸、籌措資金以為賠償，是
    被害人丁○○於本院審理中所結證稱：伊支付金錢之目的是
    為贖回母帶（即自慰錄影帶）等語（參見本院卷第一二七頁
    ），核與常理相符，應堪信為真實，從而被告戊○○前揭所
    辯，顯屬卸責之詞，不足採信。另被告戊○○雖否認參與前
    揭交付自瀆相片及電話予丁○○要求其處理之恐嚇取財犯行
    ，辯稱：伊不知情云云，然被害人丁○○接獲上開不明人士
    之電話及信件，並委請丙○○處理探詢原委後，被告丙○○
    隨即於二、三天後，與被告戊○○取得聯繫，且被告戊○○
    亦明確告知要求丁○○需支付一千萬元予己○○作為賠償金
    ，雙方即開始協商，被告戊○○並未曾否認其欲找丁○○索
    取錢財一事等情，業據證人丙○○於偵查及本院審理中結證
    歷歷（參見他字卷第二三至二四頁、第一八０頁），由此顯
    見被告戊○○應知悉並參與前揭撥打電話及交付信件予丁○○之恐嚇取財犯行無誤。
  (4)被告己○○與被告戊○○間有犯意之聯絡及行為之分擔：
    被告己○○雖亦否認此部分犯行，辯稱：伊均不知情，也未
    將自瀆錄影帶外流云云，然衡諸被害人丁○○遭被告己○○
    錄製自瀆錄影帶一事，本應僅有被告己○○知悉上情，則苟
    非被告己○○輾轉透過其母鄭金告知被告戊○○及庚○○
    二人，其等實無由知悉；佐以被告己○○自承：上開自瀆錄
    影帶於九十三年八月間均於被告己○○之妥善保管中，並未
    轉交予他人等語（參見本院卷第七一頁、一七六頁），顯見
    被害人丁○○所接獲前開由自瀆錄影帶翻拍之相片一紙，應
    係由被告己○○所親自提供，欲供被告戊○○等人出示以取
    信丁○○之用無訛；再參之被告丙○○與被告戊○○談判一
    千萬元賠償金之期間，被告己○○亦曾到場參與，已如前述
    ，且苟非被告己○○同意被告戊○○得以自瀆錄影帶向被害
    人丁○○換取贖金，被告戊○○亦無法獨自履行此交換條件
    ，顯見被告己○○應知悉並參與被告戊○○前揭恐嚇取財犯
    行甚明；是被告己○○辯稱：伊不知情云云，應屬事後卸責
    之詞，尚難採信。
  (5)被告庚○○與被告己○○、戊○○就前開恐嚇取財犯行間有
    犯意之聯絡：
    被告庚○○雖辯稱：伊不知情云云，惟查：被告丙○○經
    丁○○授權處理此事，向同案被告戊○○詢問事情原委後，
    即回報被害人丁○○稱此事係因伊對「庚○○」之姪女性騷
    擾，丁○○說「庚○○」伊不認識，他姪女是誰，被告丙○○方告知係盧靚乙節，業據證人丁○○於本院審理中證稱：
    丙○○接到伊之訴求時，有先說要去瞭解一下，隔大約一、
    二天，就告訴伊「瘋琴」（指庚○○）是何人、其姪女是誰
    、及影帶內容，…，因為伊收到的訊息是母帶在庚○○手上
    ，是丙○○告訴伊的，所以包括之前在中山足球場那個人（
    指阿忠）跟伊說要去找庚○○處理等語甚詳（參見本院卷第
    一二六頁反面、一二八頁反面），顯見被告丙○○受丁○○
    委託查詢上情後，其回報打聽出手上握有自瀆錄影帶之證據
    所指之「對方」即為被告庚○○本人甚明。再參諸被告丙○○與戊○○商談期間，被告丙○○尚透過被告戊○○之安
    排，與被告庚○○於淡水高爾夫球場見面，被告庚○○當場
    尚有表達對丁○○欺負己○○乙事之不滿等情，業據被告丙○○、戊○○、庚○○供述不諱（參見他字卷第十九頁、五
    九頁、九四頁、一０四頁、二０三頁及本院卷第七十頁、一
    六五頁背面、一八一頁背面、二０七頁），而堪信為真實，
    由此益徵被告庚○○對被告戊○○與丙○○正在協商丁○○
    與己○○間之糾紛乙節，主觀上亦知之甚詳。又被告庚○○雖否認其認識綽號「阿忠」之男子云云，然被害人丁○○
    於九十三年九月二十二日晚間九時許，與被告己○○聯絡相
    約在台北市○○路○段四十九號三德飯店門口，商談取回錄
    影帶相關事宜，被告己○○坐上丁○○所駕之車後即開始哭
    泣，並告知丁○○有其叔庚○○派遣護衛之車輛在後尾隨，
    被害人丁○○乃囑其打電話給跟蹤車內綽號「阿忠」之男子
    ，要求對方不動手才願意商談，經「阿忠」應允後，雙方將
    車子開至台北市○○街與民族西路交會處之中山足球場，「
    阿忠」即請己○○下車另乘其他車輛，並坐上丁○○車輛右
    前座詢問其「你付多少錢出去了？」，丁○○告以「已付一
    千五萬元給丙○○」，綽號「阿忠」之男子乃告知「丙○○
    根本沒有處理」，要丁○○直接找「庚○○」解決乙情，業
    據證人丁○○於本院審理中證述甚詳（參見本院卷第一二七
    頁正反面），且被告己○○於偵查及本院審理中亦均一致供
    稱：當時我叔叔叫我不要跟任何人聯絡，只跟我說有危險可
    以打電話叫「阿忠」保護我，一千五百萬元的事是「阿忠」
    跟丁○○單獨談的等語（參見他字卷第二０七頁及本院卷第
    一七一頁反面），堪認被告庚○○與綽號「阿忠」之男子間
    應屬熟識無誤；而苟綽號「阿忠」之男子並非被告庚○○指
    使前往與丁○○接洽之人，其非僅無由知悉上情，更遑論得
    以代替被告己○○與丁○○單獨進行商談，足見被告庚○○
    應係知悉丁○○交付丙○○一千五百萬元後，指派「阿忠」
    前往告知上情，並請其傳達往後被告庚○○將親自與被害人
    丁○○商談索款事宜，要求其勿再經手丙○○甚明。佐以
    被告己○○、戊○○均係由被告庚○○處知悉被告丙○○已
    向丁○○收受一千五百萬元，被告戊○○尚且擔心其遭被告
    庚○○誤會予被告丙○○朋分前開贓款乙情，業據被告己○○、戊○○於偵查及本院審理中供述不諱（參見他字卷第五
    九頁、二０七頁及本院卷第一七四頁反面、二０九頁反面至
    二一０頁），益見被告庚○○對於上開丁○○、丙○○及戊○○商談之過程與結果均能立即掌握消息，並對渠等動態知
    之甚詳，且依據被害人丁○○所稱其係將支付被告丙○○一
    千五百萬元之事告知綽號「阿忠」之男子，則苟非經「阿忠
    」轉知上情，被告庚○○又如何得以知悉，由此益見綽號「
    阿忠」之男子應係受被告庚○○指使前往與丁○○接洽此事
    之人無誤。綜上諸情參互以析，被告庚○○非僅知悉被告戊○○正與被告丙○○洽談贖回自瀆錄影帶乙事，且於協商過
    程中與被告丙○○本人見面，並曾指派綽號「阿忠」陪同被
    告己○○前往與被害人丁○○商談，及告知丁○○往後直接
    找被告庚○○本人處理等各節，均在在顯見被告庚○○亦有
    參與被告戊○○、己○○前揭恐嚇取財犯行，已彰彰甚明。
  (四)關於被告丙○○詐欺取財部分：
  (1)被告丙○○客觀上確有向丁○○收受一千五百萬元之事實：
    被害人丁○○向三立公司調借五百萬元後，於九十三年八月
    二十三日以三立公司名義在台北市○○路四二一號富邦銀行
    松山分行匯出五百萬元至國泰世華銀行忠孝分行丙○○之妻
    高瑞麗帳號000000000000號帳戶內，其後又向
    三立公司以預支未來二年薪資方式籌措資金，於同年九月十
    四日，攜帶向三立公司預支由富邦銀行松山分行提領之現金
    五百萬元至被告丙○○位於台北市○○區○○街二四七號二
    樓住處交付之，復於同年九月二十一日，持向三立公司支領
    之現金五百萬元至被告丙○○住處交付，計先後交付被告丙○○一千五百萬元之款項乙節，業據被告丙○○於警詢、偵
    查及本院審理中供述甚詳（參見他字卷第二一、二四頁、二
    ０三頁及本院卷第七十頁背面），且經證人丁○○到庭證述
    屬實（參見本院卷第一二四頁背面、一二六頁背面），並有
    三立公司開具之領款明細一份、三立公司請款單三紙、富邦
    銀行匯款委託書一份、存摺類存款取款憑條、客戶提存紀錄
    單各二份、及高瑞麗上開帳戶之銀行交易明細資料一份在卷
    足憑（參見他字卷第四十至四一頁、一五七至一六三頁、偵
    二卷第五十至五五頁、七九至八五頁），此部分事實，應無
    疑義。
  (2)上揭被告丙○○向被害人丁○○佯稱以與被告戊○○談妥贖
    回錄影帶之對價，多次要求丁○○交付其現金，先後向之詐
    得一千五百萬元款項之事實，業據證人丁○○於本院審理中
    證述甚詳（參見本院卷第一二六頁反面至一二七頁），且核
    與其迭於警詢、偵查中所言，均屬相符，又被告丙○○、戊○○經多次協商後，終因雙方各堅持原所提之金額，而未能
    達成共識，被告丙○○當無法順利為丁○○取回自瀆錄影帶
    乙節，亦已詳如前述（參見理由欄一、(三)、(2)部分所載），
    被告丙○○雖辯稱：這些錢是伊與丁○○投資購買陽明山房
    子所用，與本案無關云云，然被告丙○○於警詢中先稱：其
    與丁○○投資購入台北市○○路六一號一樓房屋，房價為二
    千八百萬元，由丁○○出資一千五百萬元，並以丁○○名義
    向銀行貸款二千一百五十萬元，且該屋於九十三年九月二十
    三日過戶登記至丁○○名下，雙方並約定投資總價款為三千
    六百五十萬元，出售價金如超過，利潤將由兩人均分云云（
    參見他字卷第十五頁），其後改稱：房價為二千二百六十萬
    元云云（參見他字卷二０四頁），惟於本院審理中則供稱：
    伊向丁○○收一千五百萬元之用途是由其出資，伊負責操盤
    買陽明山菁山路法拍屋，這一千五百萬元用以支付房屋頭款
    及裝潢，以利日後轉手賺錢，房價係二千六百萬元云云（見
    本院卷第七十頁背面），互核被告丙○○就前揭房屋之總價
    若干乙節前後供述已不一致，且始終未能對其與丁○○間就
    該房屋之投資分攤比例、及轉售利潤為何等投資計畫之細節
    為明確交待，已難遽信為真。再觀之被告丙○○於檢察官詢
    問有關向丁○○收受之一千五百萬元款項之資金流向時，其
    僅供稱：九十三年八月二十三日收到丁○○所交付第一筆五
    百萬元款項是用來支付付款銀行為國泰世華銀行忠孝分行，
    票期九十三年八月二十五日、票號ＡＱ0000000號、
    票面金額二百二十六萬元之票款．是伊開立給台北夢想家公
    司的購屋款；另一筆是票號ＡＱ0000000號、票期九
    十三年九月一日、票面金額二十二萬元，是給仲介公司的房
    屋佣金；反正就是錢給伊，伊全部用在買這個房子，這本支
    票就是用來支付房屋款跟裝潢款，（檢察官問：八月二十六
    日帳戶內現金支出二十萬元之流向？）花用。（檢察官問：
    八月二十七日，一百萬元支票之流向？）伊不記得這些，反
    正就是自己花用，如果檢察官認為伊有罪就直接判伊有罪好
    了。（檢察官問：國泰世華銀行帳戶從八月二十七日到九月
    十日帳戶內有四筆支票兌現之資料，這些支票分別是交付給
    何人支用？）第一張九月一日二十二萬元是台北夢想家。第
    二張一百萬元，伊記得是要換本票，要去標房子。第三張九
    十萬元應該是伊之應付帳款，何帳款伊不曉得，但不是買房
    子的錢；第四張五十萬元是伊開出的，應該是伊其它的應付
    帳款。（檢察官問：丁○○在八月二十三日所存入之五百萬
    元在九月十日就已經被你提領花用，你說的二百二十六萬元
    的支票，是在九月十五日才提示兌現，所以這五百萬元並不
    是花在購屋？）到目前為止，只要帳戶有錢進來，伊就會去
    軋，伊對錢沒有精確的管理云云（參見本院卷第二一二頁至
    二一六頁背面），而無法明確交待該筆一千五百萬元係如何
    使用於前揭投資購屋上，由此益徵被告丙○○收受之前揭一
    千五百萬元款項，尚非全數供作購買前揭房屋之支出，而有
    大部分係供己花費使用甚明。佐以被告丙○○所稱前揭與丁○○之合夥投資購屋計畫中，均未見雙方約定被告丙○○需
    為如何之出資或負擔如何之義務，僅單方面由丁○○購屋、
    支付價金及辦理銀行貸款等出資義務，此核與一般共同投資
    購屋轉售牟利之情形亦有未合，從而證人丁○○於本院審理
    中所證稱：伊並未跟丙○○談及要購買菁山路之房地，亦未
    因此目的交付金錢，是因被告丙○○告訴伊他幫伊處理事情
    ，伊也必須幫他，他喜歡菁山路六十一號之房子，因額度不
    夠，希望能用伊名義先購買，以提高貸款額度，等房屋買賣
    完成，再過戶給他等語（參見本院卷第一二七頁），及參照
    被告丙○○所稱：貸款是伊付的等語（參見他字卷第二０四
    頁），核與常理無違，應較堪信為真實，足認上開房屋應係
    被告丙○○購買後，因自身資金不足，要求以丁○○名義向
    銀行辦理貸款，並為確保丁○○之權益，暫將該屋登記於丁○○名下無誤；被告丙○○辯稱：上開款項是供渠等共同投
    資購屋所用云云，顯係臨訟編造之詞，不足採信。
  (3)綜上所述，被告丙○○既未與被告戊○○就贖回錄影帶之代
    價達成共識，且被害人丁○○支付被告丙○○一千五百萬元
    款項之用途亦非為與其合作投資購屋，均已如前述，顯見被
    告丙○○應係為向被害人丁○○索取金錢，而藉機編造上開
    藉口，其主觀上應有不法所有之意圖，至為灼然。
  (五)關於被告庚○○接續向丁○○恐嚇取財一千萬元部分：
  (1)被害人丁○○因接獲綽號「阿忠」男子之轉告，要求其與被
    告庚○○接洽後，乃於九十三年九月下旬某日，經友人陳國
    華介紹甲○○出面與被告庚○○斡旋，丁○○並同意給付甲○○五百萬元酬勞，甲○○即透過陳長德之居間而與被告庚○○取得聯繫，雙方相約於翌日下午三時許，至嘉義縣水上
    鄉粗溪村二０之一七七號二樓嘉義縣體育會庚○○之辦公室
    內見面，並於九十三年十月初某日，由被害人丁○○攜帶現
    金五百萬元、與甲○○及其不知情之友人徐英博共同駕車前
    往上址嘉義縣體育會，途中丁○○先行支付一百萬元以酬謝
    甲○○，至被告庚○○辦公室後，被告庚○○要求與丁○○
    單獨洽談，丁○○即告知願支付其一千五百萬元，經被告庚○○同意後，被害人丁○○即先行交付四百萬元現金，並返
    回臺北籌措其餘款項，迄於九十三年十月六日，被害人丁○○再攜帶現金五百萬元，由甲○○、徐英博陪同，由台北市
    松山機場搭乘立榮航空公司Ｂ七—０九七九號班機至嘉義縣
    水上機場，丁○○並於登機前，在松山機場休息室內支付甲○○二百萬元，到達嘉義縣後，被告庚○○之司機乃將渠等
    三人載往嘉義縣番路鄉新福村第三農場二十四號棕梠湖高爾
    夫球場附近之餐廳，丁○○並依約再交付被告庚○○三百萬
    元現金，庚○○並承諾將儘速約己○○共同出面解決此事；
    惟被告庚○○並未將丁○○交付金錢乙事據實告知被告己○○，僅向被告己○○索取自瀆錄影帶及光碟，被告己○○因
    所拍攝之自瀆錄影帶為三倍速方式製作，為避免庚○○或丁○○無法讀取錄影帶內容，且方便渠等確認錄影帶所錄製之
    情節，遂於同年十月六日下午一時五十分許，在台北縣汐止
    市其住處內（正確地址不詳），另節錄自瀆錄影帶重要片段
    另以光碟燒錄，並於數日後，將自瀆光碟、錄影帶及丁○○
    前所傳送之行動電話簡訊翻拍照片五紙一併交予被告庚○○
    ；迨至九十三年十二月十四日，丁○○至南投縣參加選舉造
    勢晚會，行前於三立公司辦公室內，將其與被告庚○○約定
    之最後一筆三百萬元現金及五百萬元支票之尾款交予甲○○
    ，委其帶到上址嘉義縣體育會轉交給庚○○，惟被告庚○○
    向甲○○表示只願收取現金三百萬元，另一紙五百萬元支票
    則交由甲○○返還丁○○，被告庚○○收受上開款項後，旋
    於當日下午五時許，電詢被害人丁○○可否將自慰錄影帶及
    光碟交予甲○○，經丁○○應允後，被告庚○○即將一只以
    膠帶纏繞之牛皮紙袋（內有丁○○自瀆錄影帶一卷、自瀆光
    碟一片及五張手機簡訊翻拍照片）交予甲○○攜至臺北，甲○○隨即於當日晚間十時許，與被害人丁○○相約在國道三
    號高速公路西湖休息站見面，並當場將該牛皮紙帶交付予其
    收受等情，業據被告庚○○於警詢、偵查及本院審理中供承
    不諱（參見他字卷第九一頁、一０七頁及本院卷第七十頁）
    ，且經證人丁○○、甲○○、己○○到庭證述甚詳（參見他
    字卷第六八至七一頁、七六頁、一二五至一二八頁、一三三
    至一三六頁、二０二頁及本院卷第一二五頁、一二八頁背面
    至一二九頁、一三三背面至一三五頁、一七二頁背面至一七
    三頁背面），並有行動電話簡訊翻拍相片五紙及立榮航空空
    司九十三年十月六日旅客艙單一份附卷可稽（參見他字卷第
    一六六頁），復有扣案之自瀆錄影帶一卷、自瀆光碟一片可
    資佐證，是被告庚○○客觀上確實曾向被害人丁○○先後收
    受共計一千萬元之現金，並依約交付自瀆錄影帶及光碟予丁○○等情，已至堪以認定。
  (2)次查，被害人丁○○交付前揭款項予被告庚○○之目的係為
    贖回其自瀆錄影帶及光碟，且上開金額是由被告庚○○所決
    定乙節，業據其於本院審理中結證陳稱：伊認為是不堪入目
    的東西，前面已經付掉這麼多錢，唯一目的就是要把錄影帶
    拿回來，…，第一次見面時，伊有跟庚○○表明希望取回母
    帶等語（參見本院卷第一二八背面至一二九頁），顯見被害
    人丁○○歷次交付款項之目的均係意在贖回其自瀆錄影帶，
    而非為賠償被告己○○之精神損失甚明，佐以被告庚○○收
    受前揭款項後業已供其自身花費殆盡，並未告知或轉交予被
    告己○○乙節，業據其供述不諱（參見本院卷第一六八頁背
    面），是被告庚○○於本院審理中供稱：丁○○拿錢之目的
    係作為其與己○○之和解金云云，即非可採，從而丁○○支
    付前開款項係供作贖回其自慰錄影帶之對價乙節，應堪認定
    。
  (3)又被告庚○○雖辯稱：是丁○○自己主動找甲○○要求伊幫
    忙，收這筆錢是請伊幫忙之走路工，並非恐嚇取財云云，然
    參諸被害人丁○○係因從被告丙○○及綽號「阿忠」之男子
    處獲知其自瀆錄影帶在被告庚○○手上，方委託甲○○前往
    與庚○○接洽處理，並因此同意支付前揭款項乙節，業據其
    於本院審理中結證甚詳（參見本院卷第一二八頁反面），顯
    見被害人丁○○支付前揭款項係用以贖回被告庚○○手上之
    自瀆錄影帶，而非如被告庚○○所稱係請其幫忙洽談與被告
    己○○和解之酬勞甚明；佐以被告庚○○前即知悉被告戊○○與被告丙○○洽談贖回自瀆錄影帶未果乙事，且其後又指
    派綽號「阿忠」陪同被告己○○前往與被害人丁○○商談，
    並告知丁○○往後直接找被告庚○○本人處理等各節，均已
    如前述，益徵被告庚○○應係承前之恐嚇取財犯意，利用被
    害人丁○○擔心其自瀆錄影帶外流將造成名譽損害之畏懼，
    接續向被害人丁○○索取錢財甚明。
  (六)關於被告己○○接續向丁○○恐嚇取財九百萬元部分：
  (1)被告己○○與被害人丁○○二人，於九十三年十一月十五日
    ，相約在三立公司前揭樓丁○○辦公室內進行商談時，被告
    己○○拿出一紙事先寫好之同額借據要求被害人丁○○簽名
    ，並提供駕照影本以資為證，且要求丁○○另開立發票日分
    別為九十三年十一月三十日、同年十二月三十日及九十四年
    一月三十日金額分別為九百萬元、五百萬元、四百萬元之商
    業本票三紙予被告己○○供擔保，迨至同年十一月三十日上
    午十時許即上揭九百萬元本票到期日屆至時，被害人丁○○
    攜帶九百萬元現金，駕車在臺北市○○○路、建國南路口搭
    載被告己○○，一同前往桃園市與不知情之己○○母親蔡
    金會合後，共同至桃園市○○○路某不知名汽車旅館內，由
    被害人丁○○當場將現金九百萬元交給被告己○○，並由丁○○向蔡金表示歉意，以換回上揭九百萬元面額之本票，
    被告己○○並同意轉知被告庚○○其已自丁○○處取得一千
    八百萬元，且願陪同丁○○向被告庚○○取回自瀆錄影帶及
    光碟等情，業據被告己○○於警詢、偵查及本院審理中供述
    不諱（參見他字卷第一一六頁、二一二頁、二七０頁、二七
    二頁及本院卷第七一頁背面、一三二頁背面、二一八頁），
    並經證人丁○○到庭證述相符，復有丁○○所簽發之借據一
    紙及到期日為九十三年十二月三十日、九十四年一月三十日
    、票號七七四三０四、七七四三０五號之本票影本二紙附卷
    為憑（參見他字卷第八五至八六頁），此部分事實，應殆無
    疑義。
  (2)又於九十三年十二月一日，被害人丁○○由松山機場搭乘立
    榮航空公司Ｂ七—０九六五號班機至嘉義水上機場，翌日與
    被告己○○相約在嘉義市○○○路三六九號皇嘉飯店見面，
    欲由己○○向庚○○取回自慰錄影帶及光碟，並另行與甲○○相約至前開飯店，欲向被告庚○○取回上揭錄影帶及光碟
    ，惟甲○○到達上開飯店，見丁○○私下與己○○相約談判
    ，遂心生不滿，先行離去，並與庚○○依約至嘉義市消防隊
    附近餐廳見面後告知上情，被害人丁○○與被告己○○亦尾
    隨趕至上開地點，本欲由被告己○○出面向被告庚○○取回
    前揭自瀆錄影帶及光碟，詎被告庚○○見狀後勃然大怒，指
    責丁○○未依照約定行事，拒絕返還自瀆錄影帶及光碟，並
    要求渠等離去等情，亦據證人丁○○、甲○○分別於本院審
    理中到庭證述甚詳（參見本院卷第一二八、一二九頁背面、
    一三五頁背面至一三六頁），且被告己○○亦自承當日前往
    皇嘉飯店之目的係為幫丁○○向被告庚○○取回自瀆錄影帶
    乙節（參見本院卷第一七三至一七四頁、及他字卷第二０八
    頁），上開事實，亦堪以認定。
  (3)次查，被害人丁○○同意支付被告己○○前揭九百萬元款項
    ，並簽發一千八百萬元之本票及借據，係因被告己○○主動
    至其三立公司辦公室，聲稱願意負責其向被告庚○○取回自
    瀆光碟及錄影帶，且需將一千八百萬元之本票及借據出示予
    被告庚○○觀看，方能順利取回母帶，如不給錢，渠等二人
    均會有危險云云，因被害人丁○○唯恐已多次支付鉅額款項
    後，猶未能順利取回母帶，不得已方同意配合被告己○○上
    述條件，且被告己○○與其商談之過程中，二人均未曾支字
    提及上開款項係供作被告己○○之精神賠償金乙節，業據被
    害人丁○○於本院審理中證述歷歷（參見本院卷第一二八至
    一三一頁、一三三頁），且上開自瀆錄影帶之內容，客觀上
    似難認被告己○○於錄製當時有遭受被害人丁○○所為強暴
    、脅迫或其他違反意願之強制猥褻犯行，甚且尚有以積極之
    肢體動作引發丁○○性慾後，配合其自瀆之行為乙情，均已
    詳如前述，參以被害人丁○○主觀上亦未認其對被告己○○
    所為係屬性侵害之不法犯行，則衡諸被害人丁○○當時已因
    亟欲贖回自瀆錄影帶而四處借貸籌措資金之經濟狀況，其豈
    有再主動提議給付要被告己○○九百萬元之理，是被告己○○辯稱：上開款項是丁○○主動給伊之精神賠償云云，核與
    常理有違，應係臨訟編造之詞，委不足採，從而被害人丁○○前揭所言，自堪信為真實；而被告己○○與同案被告戊○○、庚○○恐嚇取財未果後，因得知被告庚○○正與丁○○
    洽談贖回自瀆錄影帶之事，隨即藉機向被害人丁○○索取九
    百萬元款項，益徵被告己○○應係承前恐嚇取財之犯意，利
    用被害人丁○○擔心其自瀆錄影帶外流將造成名譽損害之畏
    懼心理，且稱如不給錢，將會有危險云云，以此惡害通知，
    再次向被害人丁○○恐嚇取財，其主觀上應有不法所有之意
    圖，亦屬灼然。
  (七)關於被告乙○○侵占一百二十萬元部分：
  (1)查被告己○○於九十四年四月初，將丁○○簽發之五百萬元
    、四百萬元本票二紙及一千八百萬元借據交予何升楷處理，
    經何升楷轉請被告乙○○出面代為催討，並同意給予所得款
    項之三成報酬後，被告乙○○旋於同年四月八日下午二時許
    ，以電話向丁○○索取債務，丁○○乃再次委請甲○○為其
    處理，於同年五月間某日，被告乙○○即與甲○○相約在台
    北市○○路、民族東路口之某汽車商行見面，由其出示前揭
    本票及借據影本予甲○○察看，要求以九百萬元之六成即五
    百四十萬元處理，經雙方初步議價後，同意以九百萬元之三
    成即二百七十萬元作為返回本票及借據之代價，且得以有丁○○親自背書之支票付款，甲○○即與丁○○相約於台北市
    福華飯店碰面，將前揭本票及借據影本攜回予丁○○確認及
    回報上開商議結果，經丁○○同意由甲○○以二百七十萬元
    全權處理，如有剩餘則當作其處理此事之報酬後，甲○○乃
    先行向友人調借發票人為捷揚水電工程行、票面金額分別為
    五十萬元、七十萬元及一百五十萬元、付款銀行為台北第一
    信用合作社北投分社、總面額計二百七十萬元之支票三紙交
    予丁○○背書後，於翌日與乙○○相約至台北市○○○路濱
    江漁市對面某處商談，甲○○為賺取價差，再度與乙○○議
    價，終以一百二十萬元達成協議，甲○○遂將票面金額七十
    萬元、五十萬元之支票二紙交給乙○○，並向之換取前揭九
    百萬元商業本票及借據原本後，隨即將本票及借據原本交還
    丁○○，且被告乙○○於收取該二紙支票後，即將上開支票
    擅自存入其姊李金美於台灣銀行南港分行帳號000000
    000000號帳戶內，並向己○○、何升楷謊稱：本票及
    借據原本遭其不慎遺失，無法處理云云，嗣上開支票提示兌
    現後，分別於九十四年六月二十一日、及同年六月二十七日
    ，將上開一百二十萬元全數提領花用殆盡等情，業據被告乙○○於警詢、偵查及本院審理中供述不諱（參見他字卷第一
    ０八至一一二頁、二七０頁及本院卷七二頁），且經證人丁○○、何升楷及己○○於警詢及本院審理中證述甚詳（參見
    他字卷第七三至七五頁、七八至七九頁、一二九至一三一頁
    、一三五頁及本院卷第一三０頁、一三四至一三七頁、一七
    五頁），此部分事實，應堪以認定。
  (2)被告乙○○雖辯稱：這一百二十萬元是甲○○說要給伊的紅
    包云云，且經證人甲○○於警詢及本院審理中證稱：一百二
    十萬元是給乙○○吃飯喝茶的等語（參見他字卷第七三至七
    五頁及本院卷第一三六頁反面），惟此核與證人甲○○於偵
    查中所證稱：我給乙○○一百二十萬元，我沒說要給誰，我
    是對他等語，已有未合；且參諸被告乙○○係向丁○○表示
    其身上有其簽發予己○○之本票及借據，要求丁○○處理，
    並未提及係受己○○之委託代為催索債務乙情，業據被告乙○○供述在卷（參見他字卷第一一０頁），核與證人丁○○
    於警詢中證述相符（參見他字卷第一二九頁），應堪信為真
    實，則衡情本票乃得以於市面上轉讓流通之有價證券，任何
    人合法受讓上開本票後，皆得向發票人行使票據上之權利，
    是縱丁○○、甲○○確曾表示該筆款項要予被告乙○○，亦
    顯係因其當時為前開本票之執票人甚明。反觀被告乙○○並
    非因對被告己○○間有債權關係而合法受讓上開票據，僅係
    受託被告己○○代為催討債務，業據其自承在卷，則其對自
    身並無收受、或處分前揭款項之權利乙節，理當知之甚詳，
    是被告乙○○擅自將前揭支票存入其姊之帳戶內而予侵占入
    己，並將票款提領花用殆盡，其主觀上當有不法所有之意圖
    ，至為灼然，其前揭所辯，應係卸責之詞，不足為採。
  (八)綜上所述，本件事證已臻明確，被告等犯行均洵堪認定，應
    依法論科。
二、核被告丙○○所為，係犯刑法第三百三十九條第一項之詐欺
    取財罪，被告庚○○、己○○所為，係犯刑法第三百四十六
    條第一項之恐嚇取財罪，被告戊○○所為，則係犯同法第三
    百四十六條第三項、第一項之恐嚇取財未遂罪。被告乙○○
    所為，係犯刑法第三百三十五條第一項之侵占罪。又被告庚○○、己○○、戊○○及綽號「阿忠」之成年男子就前開向
    被害人丁○○恐嚇取財一千萬元未遂之犯行間，有犯意之聯
    絡及行為之分擔，應為共同正犯，至被告己○○、庚○○其
    後自行向被害人丁○○索款一千萬元及九百萬元部分，則分
    屬其個人所為之恐嚇取財犯行（參見本院卷第一七七頁反面
    及後述理由）。被告丙○○先後兩次向被害人丁○○詐欺犯
    行，時間密接，所犯構成要件相同之罪名，顯係基於概括犯
    意而為之，為連續犯，應依刑法第五十六條之規定，以一罪
    論，並依法加重其刑。次按連續犯之成立，除主觀上須基於
    一個概括之犯意外，客觀上須先後數行為，逐次實施而具連
    續性，侵害數個同性質之法益，其每一前行為與次行為，依
    一般社會健全觀念，在時間差距上，可以分開，在刑法評價
    上，各具獨立性，每次行為皆可獨立成罪，構成同一之罪名
    ，始足當之；如數行為於同時同地或密切接近之時地實施，
    侵害同一之法益，各行為之獨立性極為薄弱，依一般社會健
    全觀念，在時間差距上，難以強行分開，在刑法評價上，以
    視為數個舉動之接續施行，合為包括之一行為予以評價，較
    為合理，則屬接續犯，而為包括之一罪（參照最高法院八十
    六年台上字第三二九五號判決要旨參照）。本件被告己○○
    、庚○○係與被告戊○○共同向被害人丁○○恐嚇取財後，
    因被告戊○○與被告丙○○談判遲遲未獲共識，且因被告丙○○另行起意向丁○○詐騙該筆款項，被告庚○○乃續指使
    綽號「阿忠」之男子轉知被害人丁○○直接與之處理，經被
    害人丁○○委由甲○○陪同前往洽談後，復向之索取一千萬
    元，被告己○○亦係承前之同一恐嚇取財犯意，向被害人索
    款，核其等二人前揭數個舉動，均係於密切接近之時地實施
    ，所侵害者亦屬同一法益，各行為之獨立性亦極為薄弱，顯
    各係承前之恐嚇取財犯意接續為之，應均屬接續犯。又被告
    丙○○前於九十一年間，因犯妨害兵役罪，經本院以九十一
    年度訴字第一三二三號案件判處有期徒刑四月，於九十二年
    三月二十四日判決確定，於同年四月二十五日易科罰金執行
    完畢，有臺灣高等法院被告前案紀錄表可參，其於前案執行
    完畢後五年內，再犯本件有期徒刑以上之罪，為累犯，應依
    刑法第四十七條之規定加重其刑，並遞予加重之。被告戊○○已著手實施恐嚇取財之構成要件行為而未遂，應依刑法第
    二十六條前段之規定，減輕其刑。爰審酌被告丙○○前有傷
    害、妨害兵役、公共危險等前科，被告庚○○前有贓物、殺
    人未遂、妨害自由、違反懲治盜匪條例等前科，且於假釋付
    保護管束期間仍有此犯行，均不知謹慎自持之素行，被告戊○○前有偽造文書、賭博及違反證券交易法等前科，被告乙○○前有違反麻醉藥品管理條例之前科，均有臺灣高等法院
    被告前案紀錄表可參，素行不良，被告己○○前無犯罪前科
    之素行，均不思以正當途徑獲得財富，被告丙○○於被害人
    丁○○遭受他人恐嚇取財之際，非僅不思幫助，反趁機向其
    詐騙財物之犯罪動機及目的、被告己○○因不堪被害人丁○○屢次邀約及騷擾，一時心生不滿，而有此犯行，及與被告
    庚○○、戊○○為謀圖私利，罔顧被害人丁○○身為公眾人
    物，因恐自瀆錄影帶之醜態曝光，長期身心所受之煎熬及財
    產上之損害，犯罪手段至為惡劣、各被告之犯罪所得，另被
    告庚○○、己○○於本案中係居於主導策劃之地位，非難性
    較高，被告戊○○則未有所得，且於與被告丙○○談判未果
    後，即未再參與其餘被告之犯行，涉犯情節較屬輕微，及被
    告丙○○、庚○○、己○○、戊○○犯後均飾詞圖辯，毫無
    悔意之態度、及被告乙○○犯後業將上開所得之款項返還予
    丁○○，有刑事陳報狀一紙（參見本院卷第二四九頁）在卷
    可憑，犯後態度尚稱良好，且被害人己○○自始至終均未曾
    表示欲訴追或追究之意等一切情狀，分別量處如主文所示之
    刑。又被告乙○○曾於八十二年間因違反麻醉藥品管理條例
    案件，經臺灣基隆地方法院以八十二年度易字第一００六號
    判決有期徒刑六月，於八十二年十二月二十四日易科罰金執
    行完畢，此有前揭紀錄表可稽，其前受有期徒刑以上刑之宣
    告，於執行完畢後五年以內，未曾受有期徒刑以上刑之宣告
    ，參諸其於犯後業已將所得返還予丁○○，認經此次起訴審
    判後，當能知所警惕，而無再犯之虞，本院因認所宣告之刑
    ，以暫不執行為適當，爰併宣告緩刑三年，以啟自新。末查
    ，扣案之自瀆錄影帶、自瀆光碟及行動電話簡訊翻拍相片五
    張，雖係供本件被告等恐嚇取財犯行所用之物，然已非被告
    己○○所有，而係被害人丁○○所有，經臺灣臺北地方法院
    檢察署檢察官至其住處執行搜索時所扣押之物證，爰不併予
    宣告沒收。
三、又公訴意旨認被告己○○就被告庚○○於九十三年九月底起
    ，透過甲○○向丁○○恐嚇取財計一千萬元之犯行間，亦有
    犯意之聯絡及行為之分擔，因認被告己○○此部分所為，亦
    涉犯刑法第三百四十六條第一項之恐嚇取財罪嫌云云（參見
    本院卷第一七九頁）。
  (一)按犯罪事實應依證據認定之，無證據不得認定犯罪事實；不
    能證明被告犯罪者，應諭知無罪之判決，刑事訴訟法第一百
    五十四條第二項、第三百零一條第一項分別定有明文。又認
    定不利於被告之事實須依積極證據，苟積極證據不足為不利
    於被告事實之認定時，即應為有利於被告之認定（最高法院
    三十年臺上字第八一六號判例意旨參照）；認定犯罪事實所
    憑之證據，雖不以直接證據為限，間接證據亦包括在內；然
    而無論直接或間接證據，其為訴訟上之證明，須於通常一般
    之人均不致有所懷疑，而得確信其為真實之程度者，始得據
    為有罪之認定；且告訴人之告訴，係以使被告受刑事訴追為
    目的，是其陳述是否與事實相符，仍應調查其他證據以資審
    認（最高法院七十六年臺上字第四九八六號、五十二年台上
    字第一三００號判例意旨參照）。
  (二)查公訴人認被告己○○亦涉犯前揭恐嚇取財罪嫌，無非係以
    被告己○○曾於九十三年十月六日將其所有之自瀆錄影帶及
    光碟、連同行動電話簡訊翻拍相片五張交付予被告庚○○為
    主要論據。訊據被告己○○則堅詞否認有此部分公訴意旨所
    指之犯行，辯稱：被告庚○○與被害人丁○○洽談之過程及
    結果，伊均不知情等語，經查：
  (1)被告己○○固坦承被告庚○○曾於九十三年十月間向其索取
    自瀆錄影帶及光碟，且因其所拍攝之自瀆錄影帶為三倍速方
    式製作，為避免被告庚○○或被害人丁○○無法讀取錄影帶
    內容，為方便渠等確認錄影帶所錄製之情節，遂於同年十月
    六日下午一時五十分許，另節錄自瀆錄影帶重要片段另以光
    碟燒錄，並於數日後，將自瀆光碟、錄影帶及丁○○前所傳
    送之行動電話簡訊翻拍照片五紙一併交予被告庚○○等事實
    不諱，已詳如前述（參見理由欄一、(五)、(1)所載），然
    本件尚應審究者，乃被告己○○交付前揭自瀆錄影帶及光碟
    時，主觀上是否知悉被告庚○○上開向被害人丁○○恐嚇取
    財一千萬元之犯行。
  (2)按被告己○○前揭錄影帶燒錄擷取部分內容製作成光碟之原
    因，係為方便被告庚○○或被害人丁○○查證內容，並不知
    悉被告庚○○與被害人丁○○洽談處理之內容，而被告庚○○有向丁○○收受一千萬元現金之事，係遲至九十四年三、
    四月間，經被害人丁○○告知才知情乙節，業據其於偵查及
    本院審理中供述甚詳（參見他字卷第一一六頁、二七一頁、
    偵四卷第十五至十六頁及本院卷第七一頁反面、一七四頁）
    ，甚且於偵查中供稱：伊不知道伊叔叔如何跟丁○○談的，
    這是伊很氣伊叔叔的事等語（參見他字卷第二０八頁），核
    與證人庚○○於本院審理中所證稱：伊並未告訴己○○母女
    取得丁○○金錢之事，己○○亦未委託伊協調與丁○○間光
    碟之糾紛，取得之金錢也已經花光了，沒有給己○○母女，
    也沒有人說要給己○○母女，…，因為伊是己○○之親叔叔
    ，且在家裡算比較權威之人，所以向己○○索取錄影帶及光
    碟並未說明原因，己○○也不敢問伊等語（參見本院卷第一
    六八頁、一七０頁），及證人丁○○於本院審理中所證稱：
    伊有告訴己○○伊給庚○○錢，是在取回帶子之後講的等語
    （參見本院卷第一三一頁），均屬相符，顯見被告己○○當
    時主觀上對於被害人丁○○與被告庚○○洽談之過程及結果
    均毫無所悉甚明。
  (3)再參諸被害人丁○○與被告己○○於九十三年十二月二日相
    約在嘉義市○○○路三六九號皇嘉飯店見面，原係欲請被告
    己○○向被告庚○○取回自瀆錄影帶及光碟，然經甲○○據
    實轉知被告庚○○上情後，被告庚○○非僅勃然大怒，指責
    丁○○未依照約定行事，甚且當場拒絕被告己○○請其交出
    自慰錄影帶及光碟之要求等情，均已如前述（參照理由欄一
    、(六)、(2)所載），由此可徵被告庚○○並無意願將其與被害
    人丁○○商談以一千萬元款項贖回自瀆錄影帶及光碟乙事，
    透露予被告己○○知悉，更遑論與其有犯意聯絡甚明；佐以
    被告己○○因交出前揭自瀆錄影帶後，猶未能取得分文，乃
    自行前往三立公司向丁○○索款九百萬元乙節，益見被告己○○亦未與被告庚○○朋分前揭一千萬元贓款無誤，且參諸
    起訴書犯罪事實欄中亦明確記載「期間己○○因已將自慰光
    碟及錄影帶等重要籌碼交出，卻無法知悉庚○○與丁○○間
    處理過程，亦分文未取，心有不甘，方主動向丁○○表示，
    願意代為向庚○○取回自瀆錄影帶及光碟」等語，顯然公訴
    人亦認被告己○○事先就被告庚○○向丁○○收受該筆一千
    萬元現金之事主觀上確無所悉甚明，從而公訴人僅以被告己○○交付前揭自瀆錄影帶及光碟，即據以推論其亦參與並知
    悉被告庚○○前揭恐嚇取財之犯行，似嫌速斷。
  (三)此外，復查無其他積極證據，足認被告己○○亦有參與此部
    分恐嚇取財之犯行，或與同案被告庚○○間有何犯意之聯絡
    ，既不能證明被告己○○犯罪，揆諸前揭法條及判例要旨，
    本應諭知其無罪之判決，然公訴人認被告己○○此部分犯行
    ，與前揭論罪部分，為接續犯之單純一罪關係，爰不另為無
    罪之諭知。
據上論斷，應依刑事訴訟法第二百九十九條第一項前段、刑法第
三百四十六條第一項、第三項、第三百三十九條第一項、第三百
三十五條第一項、第二十六條前段、第七十四條第二款，罰金罰
鍰提高標準條例第一條前段，判決如主文。
本案經檢察官張智堯到庭執行職務。
中    華    民    國    95    年    4    月     7     日
                  刑事第十三庭 審判長 法  官 朱瑞娟
                                      法  官 鍾素鳳
                                      法  官 吳佳薇
上正本證明與原本無異。
如不服本判決，應於判決送達後10日內向本院提出上訴狀（應抄
附繕本）。告訴人或被害人如對於本判決不服者，應具備理由請
求檢察官上訴，其上訴期間之計算係以檢察官收受判決正本之日
期為準。
中    華    民    國    95    年    4     月    10    日
                                      書記官 潘文賢
附錄本案論罪科刑法條：
刑法第三百四十六條
意圖為自己或第三人不法之所有，以恐嚇使人將本人或第三人之
物交付者，處六月以上、五年以下有期徒刑，得併科一千元以下
罰金。
以前項方法得財產上不法之利益，或使第三人得之者，亦同前二
項之未遂犯，罰之。
中華民國刑法第三百三十九條
(普通詐欺罪)
意圖為自己或第三人不法之所有，以詐術使人將本人或第三人之
物交付者，處五年以下有期徒刑、拘役或科或併科一千元以下罰
金。
以前項方法得財產上不法之利益或使第三人得之者，亦同。
前二項之未遂犯罰之。
中華民國刑法第三百三十五條
(普通侵占罪)
意圖為自己或第三人不法之所有，而侵占自己持有他人之物者，
處五年以下有期徒刑、拘役或科或併科 1 千元以下罰金。
前項之未遂犯罰之。

司法院資訊處製作；財團法人民間司法改革基金會備份。
